【裁判字號】    97,訴,3325
【裁判日期】    971231
【裁判案由】    違反毒品危害防制條例
【裁判全文】
臺灣彰化地方法院刑事判決              97年度訴字第3325號
公  訴  人  臺灣彰化地方法院檢察署檢察官
被      告  甲○○
上列被告因違反毒品危害防制條例案件，經檢察官提起公訴（97
年度毒偵字第4370號），本院裁定以簡式審判程序審理，判決如
下：
    主    文
甲○○施用第一級毒品，累犯，處有期徒刑柒月。
    犯  罪  事  實
一、甲○○前於民國88年間，因施用第二級毒品案件，由臺灣彰
    化地方法院檢察署檢察官向本院提起公訴並聲請強制戒治，
    強制戒治部分，於89年6月30日因停止戒治付保護管束出監
    ，並於89年12月28日因保護管束期滿未經撤銷視為執行完畢
    ；而提起公訴部分，經檢察官聲請簡易判決處刑，本院於89
    年4月2日以89年度斗簡字第34號判決判處有期徒刑3月，如
    易科罰金以300元折算1日銀元確定，並於90年1月12日易科
    罰金執行完畢。復於上開強制戒治執行完畢後之五年內即92
    年、93年間，因違反毒品危害防制條例案件，經本院以93年
    度訴字第116號、93年度訴字第1054號判決分別判處應執行
    有期徒刑10月、1年4月確定，上揭案件經接續執行，於95年
    3月21日縮短刑期假釋出監，並於同年8月16日保護管束期滿
    未經撤銷視為執行完畢。詎猶不知警惕，另基於施用第一級
    毒品海洛因之犯意，於97年10月7日中午12時許，在彰化縣
    社頭鄉○○○○○道路旁，以將第一級毒品海洛因摻入香煙
    點燃吸食之方式，施用第一級毒品海洛因一次。嗣於97年10
    月9日上午6時20分許，在其位於彰化縣社頭鄉○○路○段38
    巷11弄5號住處為警查獲，經採集其尿液送驗，結果呈嗎啡
    陽性反應，始查悉上情。
二、案經彰化縣警察局田中分局報請臺灣彰化地方法院檢察署檢
    察官偵查起訴。
    理    由
一、本件被告甲○○所犯係死刑、無期徒刑、最輕本刑為三年以
    上有期徒刑或高等法院管轄第一審案件以外之罪，並於本院
    行準備程序時就被訴事實為有罪之陳述，本院合議庭依前揭
    規定，經評議結果，裁定改由受命法官獨任行簡式審判程序
    ，先予敘明。
二、上揭犯罪事實，業據被告甲○○迭於警詢、偵訊及本院行準
    備程序、審理程序時均坦承不諱，且其於97年10月9日為警
    查獲時所採取之尿液，經送鑑驗結果，確呈嗎啡陽性反應，
    此有彰化縣警察局田中分局委託檢驗尿液代號與真實姓名對
    照單及詮昕科技股份有限公司97年10月22日濫用藥物尿液檢
    驗報告各一紙附卷可稽，足認被告之自白應與事實相符，洵
    堪採信。
三、按修正毒品危害防制條例就施用毒品者，僅於「初犯」及「
    五年後再犯」二種情形，有其追訴條件之限制，即須於初犯
    經觀察、勒戒或強制戒治釋放後，五年內均無施用毒品之行
    為，始能認其前所實施之觀察、勒戒或強制戒治已足遮斷毒
    癮，而得於五年後再犯時，再予適用初犯之規定，重行觀察
    、勒戒等程序；倘五年內已經再犯，被依法追訴處罰，縱其
    第三次（或第三次以上）施用毒品之時間在初犯釋放五年以
    後，即與「五年後再犯」之情形有別，且因已於「五年內再
    犯」，顯見其再犯率甚高，原實施觀察、勒戒或強制戒治，
    已無法收其實效，而無五年戒斷期之存在，自無再經觀察、
    勒戒及強制戒治之必要，應由檢察官逕行起訴，最高法院95
    年度台非字第59號判決、95年度台非字第65號判決及95年度
    第7次刑事庭會議決定足供參照。本件被告前於88 年間，因
    施用第二級毒品案件，由臺灣彰化地方法院檢察署檢察官向
    本院提起公訴並聲請強制戒治，強制戒治部分，於89年6 月
    30日因停止戒治付保護管束出監，並於89年12月28日因保護
    管束期滿未經撤銷視為執行完畢；而提起公訴部分，經檢察
    官聲請簡易判決處刑，本院於89年4月2日以89年度斗簡字第
    34號判決判處有期徒刑3 月，如易科罰金以300元折算1日銀
    元確定，於90年1月12日易科罰金執行完畢。復於上開強制
    戒治執行完畢後之五年內即92年、93年間，因違反毒品危害
    防制條例案件，經本院以93年度訴字第116號、93年度訴字
    第1054號判決分別判處應執行有期徒刑10月、1年4月確定，
    上揭案件經接續執行，於95年3月21日縮短刑期假釋出監，
    甫於同年8月16日保護管束期滿未經撤銷視為執行完畢，此
    有臺灣彰化地方法院檢察署刑案資料查註紀錄表及臺灣高等
    法院被告前案紀錄表各一份附卷可稽；是被告於97年間再次
    施用毒品之犯行，即與觀察、勒戒或強制戒治執行完畢釋放
    後五年後再犯施用毒品罪之情形有別，應依法論科。
四、按海洛因係毒品危害防制條例所定之第一級毒品，不得非法
    施用。核被告所為，係犯毒品危害防制條例第10條第1項之
    施用第一級毒品罪。被告為施用毒品而持有第一級毒品，其
    持有之低度行為應為施用之高度行為所吸收，不另論罪。又
    被告前92年、93年間，因違反毒品危害防制條例案件，經本
    院以93年度訴字第116號、93年度訴字第1054號判決分別判
    處應執行有期徒刑10月、1年4月確定，上揭案件經接續執行
    ，於95年3月21日縮短刑期假釋出監，甫於同年8月16日保護
    管束期滿未經撤銷視為執行完畢，有臺灣彰化地方法院檢察
    署刑案資料查註紀錄表及臺灣高等法院被告前案紀錄表各一
    份附卷可稽，被告於受有期徒刑之執行完畢後，五年內故意
    再犯有期徒刑以上之本罪，為累犯，應依刑法第47條第1項
    規定，加重其刑。爰審酌被告曾有施用毒品罪前科，仍再施
    用本件毒品，惟其對他人權益之侵害仍屬有限，並於警詢、
    偵訊中及本院行準備程序與審理時均已坦承犯行，暨施用之
    情節等一切情狀，量處如主文所示之刑。
據上論斷，應依刑事訴訟法第273條之1第1項、第299條第1項前
段，毒品危害防制條例第10條第1項，刑法第11條前段、第47條
第1項，判決如主文。
本案經檢察官蔡明達到庭執行職務
中    華    民    國    97    年    12    月    31    日
                  刑事第四庭      法  官  吳俊螢
以上正本證明與原本無異。
如不服本判決，應於收受判決後10日內向本院提出上訴書狀，並
應敘述具體理由；其未敘述上訴理由者，應於上訴期間屆滿後20
日內向本院補提理由書（均須按他造當事人之人數附繕本「切勿
逕送上級法院」）。
中    華    民    國    97    年    12    月    31    日
                                  書記官  林怡吟
附錄本案論罪科刑法條全文：
毒品危害防制條例第十條第一項
施用第一級毒品者，處六月以上五年以下有期徒刑。


司法院資訊處製作；財團法人民間司法改革基金會備份。
